【裁判字號】    94,上訴,2035
【裁判日期】    950104
【裁判案由】    違反槍砲彈藥刀械管制條例
【裁判全文】
臺灣高等法院臺中分院刑事判決        94年度上訴字第2035號
上  訴  人  臺灣南投地方法院檢察署檢察官
上  訴  人
即  被  告  甲○○
                    1之9號
指定辯護人  本院公設辯護人  王金陵
被      告  丙○○
指定辯護人  本院公設辯護人  王金陵
上列上訴人等因被告違反槍砲彈藥刀械管制條例案件，不服臺灣
南投地方法院94年度訴字第178號中華民國94年8月11日第一審判
決（起訴案號：臺灣南投地方法院檢察署94年度偵字第401、402
、964號），提起上訴，本院判決如下：
    主  文
原判決關於甲○○部分撤銷。
甲○○未經許可持有手槍，處有期徒刑陸年，併科罰金新臺幣參
拾萬元，罰金如易服勞役，以罰金總額與陸個月之日數比例折算
。扣案之制式九０手槍壹枝（槍枝管制編號000000000
0號、含彈匣壹個）、仿BERETTA廠八四型半自動改造手槍壹枝
（槍枝管制編號0000000000號、含彈匣壹個），均沒
收。
其餘之上訴駁回。
    事  實
一、甲○○明知具有殺傷力之槍枝、子彈，均為政府明令公告管
    制之物品，未經許可不得非法持有。詎甲○○因其叔叔田明
    益曾告知擁有制式九０手槍一枝（槍枝管制編號0000000000
    號，係美國SMITH＆WESSON廠四六九型口徑九ｍｍ (九×十
    九ｍｍ)制式半自動手槍，含彈匣一個）、制式子彈二顆（
    口徑九ｍｍ、均經鑑驗試射），及可發射子彈具有殺傷力之
    改造手槍一枝（槍枝管制編號0000000000號，係由仿BERETT
    A廠八四型半自動手槍製造之玩具手槍換裝土造金屬槍管及
    土造金屬槍機改造而成之改造手槍，含彈匣一個）及供上揭
    改造手槍使用之具殺傷力土造子彈一顆（未扣案）等物，竟
    基於持有槍枝、子彈之犯意，且意圖為自己不法之所有，於
    其叔叔田明益去世後之民國（下同）90年間某月某日，趁其
    探視祖父之機會，自田明益位於苗栗縣大湖鄉五榮村之住處
    房間內，徒手竊取上揭制式九０手槍一枝、制式子彈二顆及
    具有殺傷力之改造手槍一枝、土造子彈一顆得手後，而未經
    許可持有之，復將上揭槍枝及子彈藏放於其位於臺中縣潭子
    鄉○○村○○路○段龍興巷21之9號住處；之後於93年年底
    某日，甲○○持上開具有殺傷力之改造手槍一枝、土造子彈
    一顆，前往其住處後方之山上試射，而將該顆具有殺傷力之
    土造子彈一顆予以擊發。嗣經警方於94年1月20日13時30分
    左右，持臺灣臺中地方法院所核發之搜索票前往甲○○上開
    住處內執行搜索時，當場查獲上揭制式九０手槍一枝（槍枝
    管制編號00 00000000號，含彈匣一個）、制式子彈二顆（
    口徑九ｍｍ，均經鑑驗試射）、改造手槍一枝（槍枝管制編
    號0000000000號，含彈匣一個），及甲○○所有而與本案無
    關之行動電話二支（均含ＳＩＭ卡）等物，而查悉上情。
二、案經臺灣南投地方法院檢察署檢察官指揮南投縣政府警察局
    及警政署刑事警察局偵四隊第三組共同偵辦，而由臺灣南投
    地方法院檢察署檢察官偵查起訴。
    理  由
一、訊據上訴人即被告（下稱被告）甲○○對於上揭事實，於原
    審法院及本院審理中均坦白承認（見原審卷第21、44頁、本
    院卷第47、67頁），並有查獲槍枝、子彈照片一張附卷可參
    （見94年度偵字第401號偵查卷第10頁）。此外並有制式九
    ０手槍一枝（槍枝管制編號0000000000號、含彈匣一個）、
    制式子彈二顆（口徑九ｍｍ、均經鑑驗試射），及可發射子
    彈具殺傷力之改造手槍一枝（槍枝管制編號0000000000號、
    含彈匣一個）扣案可資佐證。又扣案之制式九０手槍及制式
    子彈、改造手槍經送請鑑定結果：【(一)、制式九０手槍一枝
    （槍枝管制編號0000000000號），係美國SMITH＆WESSON廠
    469型口徑9ｍｍ (9×19ｍｍ)制式半自動手槍，機械性能良
    好，可擊發同口徑制式子彈，認具有殺傷力；(二)、制式九０
    子彈二顆（均經試射），認均係口徑9ｍｍ制式子彈，認均
    具有殺傷力；(三)、改造九０手槍一枝（槍枝管制編號
    0000000000號），認係由仿BERETTA廠84型半自動手槍製造
    之玩具手槍換裝土造金屬槍管及土造金屬槍機改造而成之改
    造手槍，機械性能良好，可供擊發適用子彈使用，認具有殺
    傷力】，此有內政部警政署刑事警察局94年2月4日刑鑑字第
    0940015838號槍彈鑑定書及其所附槍彈照片十幀附卷可參（
    見94年度偵字第401號偵查卷第112至117頁），足認被告甲
    ○○上揭自白與事實相符。本件事證明確，被告甲○○上揭
    犯行足以認定，應依法論科。
二、按「槍砲彈藥刀械管制條例第7條第4項，係將持有與寄藏手
    槍罪為分別之處罰規定，而寄藏與持有，均係將物置於自己
    實力支配之下，僅寄藏必先有他人之持有行為，而後始為之
    受寄代藏而已，故寄藏之受人委託代為保管，其保管之本身
    ，亦屬持有，不過，此之持有係受寄之當然結果，雖不應另
    就持有予以論罪，然未經許可持有手槍，其持有之繼續，為
    行為之繼續，亦即一經持有手槍，罪已成立，但其完結須繼
    續至持有行為終了時為止。則包括持有之寄藏手槍行為，自
    亦為行為之繼續，其犯罪之完結須繼續至寄藏行為終了時為
    止。此與司法院院解字第3632號解釋所稱寄藏贓物罪於寄藏
    行為完畢時其犯罪即已完成，其後之占有該贓物乃犯罪之狀
    態繼續，而非行為繼續，迥不相同。」（最高法院93年度台
    上字第2253號判決參照）。次按行為後法律有變更者，適用
    裁判時之法律。但裁判前之法律有利於行為人者，適用最有
    利於行為人之法律，刑法第2條第1項定有明文。查被告甲○
    ○未經許可持有可發射子彈具有殺傷力之改造手槍部分，其
    於行為後，槍砲彈藥刀械管制條例於94年1月26日經修正公
    布，並於同年1月28日起生效。修正前第11條之規定於修正
    後刪除，且將原第11條第4項：「未經許可，持有、寄藏或
    意圖販賣而陳列第一項所列槍砲者，處一年以上七年以下有
    期徒刑，併科新臺幣七百萬元以下罰金」之規定，修正為第
    8條第4項：「未經許可，持有、寄藏或意圖販賣而陳列第一
    項所列槍枝者，處三年以上十年以下有期徒刑，併科新臺幣
    七百萬元以下罰金」，經予比較後，以舊法之規定有利於被
    告，依刑法第2條第1項但書從輕原則規定，自應適用修正前
    同條例第11條第4項規定，對被告甲○○較為有利，是核被
    告甲○○就持有可發射子彈具有殺傷力之改造手槍部分，應
    按修正前槍砲彈藥刀械管制條例第11條第4項之規定論處。
    至被告甲○○未經許可，持有制式九０手槍之部分所為，係
    犯槍砲彈藥刀械管制條例第7條第4項之未經許可持有手槍罪
    （此部分新舊法規定相同，不生比較問題）；其未經許可，
    持有制式子彈二顆、土造子彈一顆部分所為，係犯槍砲彈藥
    刀械管制條例第12條第4項之未經許可持有子彈罪（此部分
    新舊法規定相同，不生比較問題）。公訴人認被告甲○○前
    揭持有九０制式手槍及制式子彈之犯行，係犯槍砲彈藥刀械
    管制條例之第7條第4項之未經許可寄藏手槍罪及同條例第12
    條第4項之未經許可寄藏子彈罪，尚有未洽，惟因持有、寄
    藏手槍罪及持有子彈罪，分別係規定在同一條項，故尚無變
    更起訴法條之必要，附此敘明。另查案外人田明益死後所遺
    留之上揭制式手槍、可發射子彈具殺傷力之改造手槍及子彈
    ，係由其家人具有支配管領力而為其等所持有，被告甲○○
    未經得其等同意，即竊為己有，是以，被告甲○○此部分之
    犯行，應係犯刑法第320條第1項之竊盜罪。被告甲○○以一
    行為而未經許可，同時持有上揭制式九０手槍一枝、制式子
    彈二顆及可發射子彈具有殺傷力之改造手槍一枝、土造子彈
    一顆，分別觸犯修正前未經許可持有可發射子彈具有殺傷力
    之改造手槍罪、修正後未經許可持有手槍罪及未經許可持有
    子彈罪，為想像競合犯，依刑法第55條前段之規定，應從一
    重論以修正後槍砲彈藥刀械管制條例第7條第4項之未經許可
    持有手槍罪。公訴人認被告甲○○所涉犯上開持有制式手槍
    、子彈部分，與持有可發射子彈具有殺傷力之改造手槍、土
    造子彈部分，為數罪關係，應分論併罰，尚有未洽。另被告
    甲○○所犯上揭竊盜罪與未經許可持有手槍罪，二罪間具有
    方法與目的之牽連關係，為牽連犯，依刑法第55條後段之規
    定，應從一重論以修正後槍砲彈藥刀械管制條例第7條第4項
    之未經許可持有手槍罪。雖公訴人就竊盜部分漏未記載起訴
    法條，惟該竊盜罪既與未經許可持有手槍罪間具有牽連犯之
    裁判上之一罪，且起訴書犯罪事實欄亦已記載被告甲○○在
    田明益家人不知情之情形下取走系爭槍彈之事實，本院自應
    併為審究，附此敘明。又被告甲○○雖舉最高法院93年度臺
    上字第4007號判決意旨，稱其於偵審中有自白本件扣案之槍
    枝、子彈（含未扣案土造子彈）之來源去向，應有槍砲彈藥
    刀械管制條例第18條第4項減輕或免除其刑之規定云云，惟
    按「槍砲彈藥刀械管制條例第18條第1項係規定犯該條例之
    罪而自首，始能減輕或免除其刑。又同條第4項係規定自白
    之情形，必須於偵查或審判中自白，並供述全部槍械、彈藥
    之來源及去向，因而查獲或因而防止重大危害治安事件之發
    生者，始能減免其刑。該條第4項既謂『並』供述全部槍砲
    、彈藥、刀械之來源『及』『去向』，自係指已將槍械、彈
    藥移轉與他人持有之情形而言，不包括仍為自己持有之情形
    在內，此觀同條第1項後段係指已移轉他人持有之情形始有
    『去向』可明。」（最高法院90年度台上字第3561號、93年
    度台上字第4223號判決參照），查本件扣案之槍彈於為警查
    獲時，均係在被告甲○○自己持有中，且被告甲○○就扣案
    之制式90手槍及制式90子彈部分，於警詢、檢察官偵查中，
    並未真實供述其來源，且本案全部扣案之槍彈之所以查獲，
    亦非基於被告甲○○之自白，而係經經警持法院核發之搜索
    票而查獲，是本件被告甲○○所為，尚無槍砲彈藥刀械管制
    條例第18條第4項之適用，併此說明。
三、原審認被告甲○○部分事證明確，予以論罪科刑，固非無見
    ，惟原審就公訴人起訴被告甲○○涉嫌與被告丙○○部分共
    同持槍向某不詳女子討債之事實，漏未審判，自有已受請求
    之事項未予判決之違背法令；又原判決於據上論斷欄內贅引
    罰金罰鍰提高標準條例第2條、現行法規所定貨幣單位折算
    新臺幣條例第2條，亦有未當。故被告甲○○以原審量刑過
    重為由而提起上訴，雖無理由，然原判決既有上開可議之處
    ，即屬無可維持，自應由本院將原判決關於被告甲○○部分
    撤銷改判。爰審酌被告甲○○明知未經主管機關許可不得持
    有槍彈，仍為持有之行為，犯罪之動機雖屬可議，對社會治
    安存有潛在之危險，惡性非輕，惟念及其持有制式槍枝、改
    造槍枝及子彈後，尚未以之作為犯罪工具，且犯罪後坦承犯
    行態度良好等一切情狀，量處如主文第二項所示之刑，並就
    併科罰金部分諭知易服勞役之折算標準。扣案之制式九０手
    槍（槍枝管制編號0000000000號，含彈匣一個）、可發射子
    彈具殺傷力之改造手槍一枝（槍枝管制編號0000000000號，
    含彈匣一個），均屬違禁物，應依刑法第38條第1項第1款之
    規定宣告沒收。至制式子彈二顆（口徑九ｍｍ），則經鑑驗
    機關試射後，僅剩餘彈殼，而失其子彈之結構及性能，已不
    具殺傷力，堪認已非屬違禁物，故均毋庸為沒收之諭知；至
    土造子彈一顆，據被告甲○○供稱已擊發，既未扣案，亦無
    證據證明現尚存在，為免將來執行困難，亦不為沒收之諭知
    ；另扣案被告甲○○所有之行動電話二支（MOTOROLA牌
    V8088 型行動電話、序號000000000000000號；OKWAP牌A263
    型行動電話、序號000000000000000號）、SIM卡二片（卡號
    ：0000 000000號、0000000000號）核與被告甲○○所犯本
    件罪行，並無直接關聯，故不予宣告沒收，附此說明。
四、公訴意旨另略以：(一)被告丙○○明知槍枝、子彈，均為政府
    明令公告管制之物品，未經許可不得非法持有、寄藏之，詎
    被告丙○○竟於不詳時日起，未經許可持有具有殺傷力之制
    式90手槍乙枝（槍枝管制編號0000000000）及具有殺傷力之
    制式90子彈二顆；嗣於93年10月間某日，丙○○將前揭之槍
    彈攜往被告甲○○位於臺中縣潭子鄉○○村○○路○段龍興
    巷21之9號住處內，交由被告甲○○代為保管、寄藏，因認
    被告廖偉濤涉犯槍砲彈藥刀械管制條例第7條第4項之未經許
    可持有手槍罪、同條例第12條第4項之未經許可持有子彈罪
    ；(二)被告丙○○平日夥同被告甲○○及其他真實姓名年籍不
    詳之成年男子，持槍四處討債，於93年10月31日某時，由被
    告丙○○、甲○○等人共同持上開制式槍彈及改造之槍枝後
    ，另由被告甲○○邀約不知情之友人朱家賢一齊前往埔里地
    區，向一名真實姓名年籍不詳之女子催討債務一筆新臺幣（
    下同）三百四十萬元之債務，然因故未能找到該名女子，丙
    ○○即與埔里地區之友人相約於埔里鎮○○路176號寄居蟹
    茶餐館碰面後，將該筆債務委由埔里地區之友人代為處理，
    因而認被告廖偉濤、甲○○另共同涉犯槍砲彈藥刀械管制條
    例第11條第4項之未經許可持有可發射子彈具殺傷力之改造
    手槍罪、同條例第12條第4項之未經許可持有子彈罪等語。
五、(一)按犯罪事實應依證據認定之，無證據不得認定犯罪事實；
    不能證明被告犯罪者，應諭知無罪之判決，刑事訴訟法第
    154條第2項、第301條第1項分別定有明文。所謂認定犯罪事
    實之證據，係指足以認定被告確有犯罪行為之積極證據而言
    ，該項證據自須適合於被告犯罪事實之認定，始得採為斷罪
    之資料。再認定犯罪事實所憑之證據，無論係直接或間接證
    據，其為訴訟上之證明，須於通常一般之人致有所懷疑，而
    得確信其為真實之程度者，始得據為有罪之認定，倘其證明
    尚未達到此一程度，而有合理之懷疑存在，復無其他調查途
    徑可尋，法院即應為無罪之判決，最高法院29年度上字第
    3105號、76年台上字第4986號分別著有判例可資參照。(二)被
    告或共犯之自白，不得作為有罪判決之唯一證據，仍應調查
    其他必要之證據，以察其是否與事實相符。為刑事訴訟法第
    156條第2項所明定，立法目的，在以補強證據擔保被告或共
    犯自白之真實性，故共同被告不利於己之陳述，須無瑕疵可
    指，且就其他方面調查，又與事實相符者，始得採為其他共
    同被告犯罪事實之認定；若不為調查，而專憑此項供述，即
    為其他共同被告犯罪事實之認定，顯與上開法律規定有違。
六、公訴人認被告丙○○涉犯槍砲彈藥刀械管制條例第7條第4項
    之未經許可持有槍枝罪嫌、同條例第11條第4項之未經許可
    持有可發射子彈具殺傷力之改造手槍罪嫌、同條例第12 條
    第4項之未經許可持有子彈罪嫌部分；被告甲○○涉犯槍砲
    彈藥刀械管制條例第11條第4項之未經許可持有可發射子彈
    具殺傷力之改造手槍罪嫌、同條例第12條第4項之未經許可
    持有子彈罪嫌部分，無非係以：被告甲○○於警、偵訊時
    之供述，證人朱家賢於警、偵訊之證詞，被告甲○○、
    丙○○分別與其等友人間行動電話之監聽內容提及槍、彈為
    主要論據；惟訊據被告丙○○、甲○○均堅詞否認有上開違
    反槍砲彈藥刀械管制條例之犯行，被告丙○○辯稱：本件可
    發射子彈具有殺傷力之改造手槍、制式手槍及制式子彈等物
    ，均係在被告甲○○位於臺中縣潭子鄉○○村○○路○段龍
    興巷21之9號之住處所查獲，被告甲○○可能為求減輕刑責
    而為不利被告丙○○之供述；其雖有與朱家賢、被告甲○○
    三人於93年10月31日，同至南投縣埔里鎮○○路176 號寄居
    蟹茶餐館，委託友人處理債務，但未有攜帶槍枝討債之情事
    ；至公訴人所舉監聽內容譯文中所述之「我兄」，是被告甲
    ○○與其友人之對話，非被告丙○○所知悉，另被告丙○○
    與友人之對話提及「東西」一語，該段話非被告丙○○所言
    等語。被告甲○○於原審法院審理時辯稱：其只是拿票去找
    丙○○之綽號「阿新」之友人代為收取債務等語。經查：
（一）被告甲○○固於94年1月20日警詢時供稱：改造貝瑞塔手
      槍（含彈匣）原本彈匣內有一顆子彈，但被其射掉，該改
      造手槍是其在其叔叔田明益苗栗縣房間內發現而佔為己有
      ，另一支制式九０手槍是綽號『Ｋ』之男子寄放在其那裡
      ，由警方提供被告丙○○之刑案影像檔，正是其所稱為綽
      號『Ｋ』之男子無誤等語（見94年度偵字第401號偵卷第5
      、6頁）；其復於94年1月21日警詢時供稱：其有與丙○○
      （綽號Ｋ金）、朱家賢三人至南投縣埔里鎮幫人處理債務
      時，攜帶二把槍枝（一把是制式九０手槍一把是改造貝瑞
      塔手槍），由其和丙○○各攜帶一把插於腰際等語（見94
      年度偵字第401號偵查卷第14頁）；又於94年1月21日檢察
      官偵訊時證稱：查獲之銀色改造槍枝是其叔叔田明益的，
      另外黑色制式手槍是丙○○的，銀色改造手槍是在90年左
      右去苗栗其叔叔家偷拿的，當時其叔叔已經去世。黑色制
      式手槍是93年10月份時丙○○拿到其住處交給其寄藏的，
      當時還有二顆子彈。93年7、8月份其和丙○○、綽號豬哥
      的男子共持二把槍去埔里討債，其帶銀色那把，丙○○帶
      黑色那把制式手槍等語（見94年度偵字第401號偵查卷第
      78至80頁）；再於94年2月22日檢察官偵訊時供稱：93年
      10月31日下午3、4點時，丙○○打電話給其，說要去送票
      處理債務，其再邀朱家賢同去，但朱家賢不知其等有帶槍
      等語（見94年度偵字第401號偵卷第104頁）；然被告甲○
      ○嗣於94年3月15日檢察官偵訊時，業已改稱：扣案之制
      式手槍、子彈及彈匣並非丙○○在93年10月份拿到其住處
      寄藏，之前所述是要害丙○○等語（見94年度偵字第964
      號偵查卷第30頁）；於原審法院審理時供稱：查獲之制式
      手槍及子彈、改造手槍均是其所有，與被告丙○○無關，
      並非丙○○寄放在其那裡是因為丙○○在其生日時打其，
      所以故意誣陷他，其等沒有持槍討債，只是拿票去找丙○
      ○的朋友綽號「阿新」的人代為收取等語（見原審卷第21
      頁、第165頁、第210頁）；又於原審法院審理時以證人之
      身分證稱：「（94年1月20日警察到你家搜索時，有無查
      獲何物品？）有，查到兩支槍及子彈，我當時將槍枝、子
      彈藏在床底下。（查扣的槍、彈是何人的？）我叔叔田明
      益的。（你何時去哪裡跟田明益拿槍彈？）我國中畢業時
      ，我當時住在苗栗我爺爺、奶奶家，和我叔叔住一起，我
      叔叔告訴我他有槍，我畢業後將槍彈帶到臺中。... （你
      於警、偵訊中所述制式槍彈是丙○○寄放在你那裡是否如
      此？）因為我們之前一起去喝酒，丙○○無緣無故打我，
      過幾天我就被抓了，我有說槍彈是我叔叔的，但警察不相
      信，一直問我是否是丙○○的，用此誘導我，我才推給他
      。（你的意思是否因為警察一直問是否槍彈是丙○○的，
      且丙○○打過你，所以你才說是丙○○的？）是。（那這
      兩把槍彈，是否確實都是你叔叔的？）是。... （你於警
      、偵訊中所述制式槍彈是丙○○的，這部分是否實在？）
      不實在。（93年10月31日你是否有與丙○○、朱家賢一起
      到埔里？）有。（你們當天去埔里作何事？）拿票給當地
      的朋友。... （你當天有無帶槍彈去埔里？）沒有。（你
      於之前的筆錄為何說你當天有帶槍彈去？）我跟警察說沒
      有，但警察不信，一直問我，我當時很累，就說有。】等
      語（見原審卷第134頁至第137頁），是以，同案被告甲○
      ○前後之供述並不一致，已有瑕疵；再參酌本件制式九０
      手槍（槍枝管制編號0000000000號，含彈匣一個）、可發
      射子彈具殺傷力之改造手槍一枝（槍枝管制編號00000000
      00號，含彈匣一個）、制式子彈二顆（口徑九ｍｍ），均
      係在被告甲○○位於臺中縣潭子鄉○○村○○路○段龍興
      巷21之9號之住處所搜出，除據被告甲○○自承外，亦有
      搜索扣押筆錄在偵查卷可稽，難認此查獲槍彈之地點與被
      告丙○○有何地緣上之關聯性，從而，不能僅憑被告甲○
      ○於警、偵訊時之供述，即遽認被告丙○○有上揭違反槍
      砲彈藥刀械管制條例之犯行。
（二）再觀之證人朱家賢於檢察官偵查時證稱：93年10月31日其
      與甲○○、廖偉濤一起前往埔里鎮，但不知要去處理債務
      ，當天其是在臺中潭子鄉的「一網直前」網咖遇到甲○○
      ，他找其去埔里，並在網咖等廖偉濤來，後來廖偉濤開一
      輛銀色車牌似乎是5Ｒ—1185號之自用小客車接其等到埔
      里的寄居蟹茶藝館吃東西，並等廖偉濤的朋友來，其不知
      道甲○○、廖偉濤有無帶槍等語（見94年度偵字第401號
      偵卷第103頁）；其復於原審法院審理中證稱：「（到埔
      里鎮做何事？）我不知道。... （從臺中潭子出發到南投
      埔里鎮這個期間，被告二人有無攜帶任何違禁物品在身上
      ？）沒有。... （聊天的過程中，你有無聽到被告二人說
      有帶什麼違禁物，要去處理事情？）沒有。... （你們在
      埔里鎮紅茶店時，是否從頭到尾都在紅茶店，或是有離開
      到別的地方，或是有某人有離開到別的地方？）沒有，我
      們三人從頭到尾都在紅茶店沒有離開過。... （被告二人
      到埔里要做何事有無告訴你？）沒有，只是喝茶聊天。
      ... （你們當天到埔里，廖偉濤和甲○○是否要去那裡討
      債？）我不知道，應該是沒有。」等語（見原審卷第128
      頁至第131頁），是以，證人朱家豪就被告甲○○、丙○
      ○當日同至埔里鎮寄居蟹茶藝館，並無攜帶槍枝一事，前
      後證述一致，此部分堪可採信；從而，證人朱家豪上揭證
      詞，僅能證明93年10月31日當日證人朱家賢與被告甲○○
      、廖偉濤三人一同開車前往埔里鎮寄居蟹茶藝館用餐一事
      ，尚難因其等大費周章自臺中開車至埔里寄居蟹茶藝館，
      僅為用餐泡茶聊天，動機可疑，即遽以推論被告甲○○、
      廖偉濤應有持槍討債之行為。
（三）另公訴人雖以被告甲○○、廖偉濤分別與姓名年籍不詳人
      間之行動電話之通訊監聽譯文為憑，認定被告廖偉濤涉犯
      持有槍枝之犯行，惟綜合該通訊監察作業譯文報告所示：
      (1)被告廖偉濤所持用之行動電話00000000 00號於93年12
      月18日18時42分與綽號「阿偉」之友人對話為：【Ａ（指
      綽號「阿偉」之友人）：不然坐遊覽車嗎？Ｂ（指廖偉濤
      ）：坐遊覽車啊﹗Ａ：如果被人攔下來呢？Ｂ：攔下來，
      你又沒有怎樣﹗Ａ：身上全是東西﹗Ｂ：什麼東西？Ａ：
      我身上帶一些…，我跟你說，…，衛生棉啦﹗Ｂ：衛生棉
      ﹗Ａ：要給人家帶衛生棉回去。Ｂ：喂﹗Ａ：怎麼樣啦﹗
      Ｂ：好啦好啦，啊…，等一下我再打給你啦﹗】（見94年
      度偵字第402號偵查卷第128頁），上揭對話內容復經原審
      勘驗無誤（見原審卷第103、106、107頁），是以，上開
      「衛生棉」是否即指違禁物或係槍枝，即屬有疑，另雖槍
      枝係屬違禁物，一般人為免招致麻煩罹刑責，均會以代號
      表示「手槍」，然在無其他佐證足資證明被告丙○○與友
      人提及「衛生棉」係指「槍枝」，則依「罪證有疑，利於
      被告」之法理，亦自不能遽予採為認定犯罪事實之證據。
      (2)被告甲○○所持用之行動電話0000000000號於93年11月
      13日凌晨2時22分與真實姓名年籍不詳之友人對話為：【
      Ａ（指甲○○）：喂﹗Ｂ（指真實姓名年籍不詳之友人）
      ：在哪？Ａ：在你家下面。Ｂ：在哪？Ａ：我兄來拿東西
      。Ｂ：葦濤喔﹗Ａ：嗯﹗】（見94年度偵字第401號偵查
      卷第64頁），上揭對話所指「我兄」雖係指丙○○，然所
      述之「東西」，是否即指槍枝或違禁物，極有疑義，則在
      別無其他補強之積極證據下，尚難遽認「東西」即為槍枝
      ，而認被告丙○○涉有上揭違反槍砲彈藥刀械管制條例之
      犯行。
（四）此外，遍閱全卷資料，復查無其他積極證據足資證明被告
      丙○○、甲○○有何公訴人所指此部分之違反槍砲彈藥刀
      械管制條例之犯行，揆諸前開規定及判例意旨，自應為被
      告丙○○無罪之諭知，而就被告甲○○部分，本應為無罪
      之諭知，然其此部分與前開論罪科刑部分，公訴人認有實
      質上一罪關係，故不另為無罪之諭知。原審以不能證明被
      告丙○○犯罪，而依刑事訴訟法第301條第1項規定，就該
      部分諭知無罪之判決，經核認事用法，並無不合，檢察官
      上訴意旨以原審並未敘明何以被告甲○○先前之供述有何
      與事實不符之處，而逕予採信其於審判中之證詞，且從被
      告甲○○電話通聯紀錄中所述之「東西」，應係本件扣案
      之槍械等情，認應對被告丙○○予以論罪科刑，而指摘原
      判決不當。然查原審就被告甲○○於法院審理中之證詞如
      何與事實相符而可採，已敘明甚詳，且被告甲○○上開電
      話通聯之時間係93年11月13日，距離本案查獲槍彈之94年
      1月20日，其日期差距有2個月之久，自難逕予認定其通聯
      紀錄中所述之「東西」即係本案扣案之槍彈，故檢察官此
      部分之上訴，為無理由，應予駁回。
（五）末就扣案之被告丙○○所有之行動電話三支（MOTOROLA牌
      V8088型行動電話、序號000000000000000號；MOTOROLA
      牌E398型行動電話、序號000000000000000號；
      PANASONIC牌GD55型行動電話、序號000000000000000號
      ）、SIM卡三片（卡號：00000000000000000000號、
      0000000000000號、00000000000000號），經查與本案並
      無直接關聯，故不予宣告沒收，附此說明。
據上論斷，應依刑事訴訟法第369條第1項前段、第364條、第368
條、第299條第1項前段，槍砲彈藥刀械管制條例第7條第4項、第
12條第4項，修正前槍砲彈藥刀械管制條例第11條第4項，刑法第
11條前段、第2條第1項但書、第55條、第42條第3項、第38條第1
項第1款，判決如主文。
本案經檢察官乙○○到庭執行職務。
中    華    民    國    95    年    1   月   4        日
          刑事第十一庭  審判長法  官  黃  梅  月
                              法  官  黃  日  隆
                              法  官  林  宜  民
上列正本證明與原本無異。
檢察官及被告甲○○得上訴。
被告丙○○不得上訴。
如不服本判決應於收受送達後十日內向本院提出上訴書狀，其未
敘述上訴之理由者並得於提起上訴後十日內向本院補提理由書（
均須按他造當事人之人數附繕本）。
                              書記官  陳  振  海
中    華    民    國    95    年    1  月    5        日
                                                      Ａ


司法院資訊處製作；財團法人民間司法改革基金會備份。
